臺灣高等法院刑事判決　　　　　　　 100年度上訴字第3219號
上　訴　人
即　被　告　李啟祥
選任辯護人　楊擴舉　律師
上列上訴人因毒品危害防制條例案件，不服臺灣板橋地方法院10
0年訴字第1369號，中華民國100年9月15日第一審判決（起訴案
號：臺灣板橋地方法院檢察署100年度偵緝字第267號），提起上
訴，本院判決如下：
    主  文
原判決關於附表二編號一至三所示販賣第一級毒品罪刑暨定執行
刑部分均撤銷。
李啟祥犯如附表二編號一至三所示之罪，各處如附表二編號一至
三所載之刑。扣案之行動電話壹支（含行動電話門號0000000000
號SIM卡壹張 ）沒收之；未扣案之販毒所得合計新臺幣壹萬柒仟
元均沒收之，如全部或一部不能沒收時，以其財產抵償之。
其他上訴駁回。
前開撤銷部分與上訴駁回部分所處之刑，應執行有期徒刑貳拾年
。扣案之行動電話壹支（ 含行動電話門號0000000000號SIM卡壹
張）沒收之；未扣案之販毒所得合計新臺幣壹萬柒仟元均沒收之
，如全部或一部不能沒收時，以其財產抵償之。
    事  實
一、李啟祥（綽號「大雄」）前於民國91年間因施用毒品案件，
    經臺灣板橋地方法院以91年度簡字第160號判處有期徒刑6月
    確定；復於92年間因施用毒品案件，經臺灣板橋地方法院以
    92年度簡字第2456號判處有期徒刑 4月確定；乃入監接續執
    行，於 93年11月4日縮短刑期執行完畢（於本案構成累犯）
    。詎猶不知悔改，其明知海洛因、甲基安非他命分別為毒品
    危害防制條例所定之第一、二級毒品，且甲基安非他命亦經
    行政院衛生署公告禁止使用，為藥事法所規範之禁藥，不得
    非法販賣、轉讓或持有，竟先後實施下列販賣毒品及轉讓毒
    品、禁藥之行為：
  (一)李啟祥分別基於同時販賣第一級毒品海洛因及第二級毒品甲
    基安非他命之犯意，先後3次於如附表一編號 1至3所示時間
    ，以行動電話門號0000000000號與李魁旭（綽號「大胖」）
    、真實姓名年籍不詳之成年女子及真實姓名年籍不詳、綽號
    「小蘭」之成年女子所使用之如附表一編號1至3所示電話聯
    繫販賣毒品事宜後，旋即於如附表一編號1至3所示時間、地
    點，交付如附表一編號1至3所示重量之第一級毒品海洛因及
    第二級毒品甲基安非他命予出面交易之李魁旭，並向李魁旭
    收取如附表一編號1至3所示購買各該毒品之對價。
  (二)李啟祥因郭慶祥（綽號「美國仔」）曾代為組裝及維修電腦
    ，竟分別基於同時轉讓第一級毒品海洛因及禁藥甲基安非他
    命之犯意，於97年7 、8 月間某2 日，在郭慶祥位於臺北縣
    中和巿（現改制為新北巿中和區○○○路367 巷6 號住處內
    ，先後2 次同時無償轉讓重量不詳之第一級毒品海洛因及禁
    藥甲基安非他命予郭慶祥。又與江佳鈴（其所犯轉讓毒品犯
    行，業經本院以99年度上訴字第2838號判處有期徒刑10月，
    復經最高法院以100年度臺上字第492號判決上訴駁回確定）
    共同基於同時轉讓第一級毒品海洛因及第二級毒品即禁藥甲
    基安非他命之犯意聯絡，於97年 7月28日某時許，在臺北縣
    土城巿（現改制為新北巿土城區○○○路與金城路 2段交岔
    路口附近之公園，由江佳鈴將李啟祥所提供重量不詳之第一
    級毒品海洛因及禁藥甲基安非他命無償轉讓予郭慶祥。
  (三)嗣於97年12月18日上午10時許，為警在臺北縣三重巿（現改
    制為新北巿三重區○○○街三德公園前查獲，並扣得其所有
    之第一級毒品海洛因1 包（淨重9.12公克）、剷管1 支、分
    裝袋1 包、現金新臺幣（下同）257,000 元及行動電話4 支
    （其中1 支含行動電話門號0000000000號SIM 卡1 張），而
    得悉上情。
二、案經臺北巿政府警察局移請臺灣板橋地方法院檢察署檢察官
    偵查起訴。
    理  由
一、按被告以外之人於審判外之言詞或書面陳述，除法律有規定
    者外，不得作為證據；被告以外之人於審判外向法官所為之
    陳述，得為證據；被告以外之人於偵查中向檢察官所為之陳
    述，除顯有不可信之情況者外，得為證據；被告以外之人於
    審判外之陳述，雖不符刑事訴訟法第159 條之1 至第159 條
    之4 之規定，而經當事人於審判程序同意作為證據，法院審
    酌該言詞陳述或書面陳述作成時之情況，認為適當者，亦得
    為證據，刑事訴訟法第159 條第1 項、第159 條之1 、第15
    9 條之5 第1 項分別定有明文。查本案以下所引各項供述證
    據，均經檢察官及被告李啟祥、辯護人於審判程序中同意作
    為證據，且證人李魁旭於偵查中暨原審法院99年度訴字第27
    號毒品案件審理時之證述及共犯江佳鈴、證人郭慶祥於偵查
    中之證述皆係經檢察官、審判長告知具結義務及偽證處罰後
    具結所為，則本院審酌該等證據核無違法取證或證明力顯然
    過低之情事，依各該陳述作成時之狀況，並無不適當或顯不
    可信之情形，自均得為證據，合先敘明。
二、經查：
  (一)上揭犯罪事實，業據被告於偵查中、原審及本院審理時自白
    不諱，並經證人李魁旭於警詢、偵查中及原審法院99年度訴
    字第27號毒品案件審理時證述明確，復據共犯江佳鈴及證人
    郭慶祥於偵查中證述綦詳，且有臺北巿政府警察局刑事警察
    大隊搜索扣押筆錄及扣押物品目錄表各 1份、原審法院97年
    聲監字第670號通訊監察書及通訊監察譯文譯文各1件附卷可
    稽，另有被告所有且供聯繫販賣毒品事宜所用之行動電話 1
    支（含行動電話門號0000000000號SIM卡1張）扣案可資佐證
    。再共犯江佳鈴與被告共同於前述時地轉讓第一級毒品海洛
    因及禁藥甲基安非他命之犯行，亦經本院以99年度上訴字第
    2838號判處有期徒刑10月，復經最高法院以 100年度臺上字
    第492號判決上訴駁回而告確定，此有上開刑事判決各2份在
    卷可參，足認被告此部分自白確與事實相符，堪值採信。
  (二)又按販賣海洛因、甲基安非他命毒品均係違法行為，非可公
    然為之，有其獨特之販售通路及管道，復無公定價格，容易
    增減分裝份量，而每次買賣之價量，可能隨時依雙方關係深
    淺、資力、需求量及對行情之認知、來源是否充裕、查緝鬆
    嚴、購買者被查獲時供述購買對象之可能風險評估等，而異
    其標準，非可一概而論，近年來政府為杜絕毒品之氾濫，對
    於查緝施用及販賣毒品之工作，無不嚴加執行，販賣毒品罪
    又係重罪，設若無利可圖，衡情一般持有毒品之人當無輕易
    將所持有之毒品轉售他人而甘冒於再次向他人購買時，被查
    獲移送法辦並受長期自由刑或生命刑剝奪危險之理，且不論
    係以何包裝之海洛因、甲基安非他命，均可任意分裝或增減
    其份量，而每次買賣之價量，亦隨前開因素而為機動地調整
    ，因之販賣之利得，除經坦承犯行，或帳冊價量均臻明確外
    ，委難察得實情。職是之故，縱未確切查得販賣所得賺取之
    實際差價，但除別有事證，足認係按同一價格轉讓，確未牟
    利外，尚難執此即認非法販賣之事證有所不足，致知過坦承
    者難辭重典，飾詞否認者反得逞僥倖，而失情理之平。本件
    被告坦承上揭販賣海洛因、甲基安非他命毒品之事實，並參
    諸毒品取得不易、量少價昂，苟無利潤可圖，持有毒品者實
    無無端輕易將所持有之海洛因、甲基安非他命任意無償轉讓
    他人之理，且販賣海洛因、甲基安非他命之行為，事涉重典
    ，被告殊無甘冒重刑、自陷囹圄而任意將之以原來取得之價
    、量讓與他人之可能，故本件雖無法查明被告取得海洛因、
    甲基安非他命之實際價格，然其係基於營利之意圖而為本件
    販賣第一級、第二級毒品行為，至為顯然。
  (三)至公訴意旨雖認被告於如附表一編號2 所示時（即97年7 月
    21日）地販賣第一級毒品海洛因及第二級毒品甲基安非他命
    予李魁旭等人，係與江佳鈴共同為之，並由江佳鈴出面交付
    毒品及收取價金而完成交易，並以證人李魁旭於偵查中證稱
    ：伊撥打行動電話門號0000000000號給綽號「大雄」之被告
    ，有時候是被告接的，有時候是渠女友即綽號「阿妹仔」之
    江佳鈴接的，伊會向渠表示要買安非他命或海洛因，被告拿
    給伊之地點有在大漢橋下靠中永和一帶、土城家樂福附近之
    公園、中和交流道下或是中和圓通路之住處，有時候是江佳
    鈴幫被告拿毒品給伊等語為據，認江佳鈴係共犯云云。惟證
    人李魁旭上開證詞，並未具體指出由江佳鈴出面交易毒品之
    時間、地點為何，是否即指如附表一編號2 所示之97年7 月
    21日該次毒品交易，已非無疑。再參以被告於97年7 月21日
    凌晨，以行動電話門號0000000000號與李魁旭所使用行動電
    話門號0000000000號及真實姓名年籍不詳、綽號「小蘭」之
    成年女子所使用行動電話門號0000000000號進行通話時，亦
    未提及其將委由江佳鈴出面交付毒品一事，此觀卷附之通訊
    監察譯文內容即明。又證人江佳鈴於偵查中一再堅詞否認被
    告曾指示其交付毒品予李魁旭，而被告亦於原審審理時供陳
    97 年7月21日當天係其將海洛因及甲基安非他命交給李魁旭
    並收取金錢等語明確。此外，復查無其他積極證據足認被告
    確曾指示江佳鈴於如附表一編號2 所示時地交付毒品予李魁
    旭或與江佳鈴就該次販賣毒品犯行有何犯意聯絡及行為分擔
    ，是公訴意旨遽認如附表一編號2 所示販賣毒品部分，係被
    告與江佳鈴共犯且由江佳鈴出面交付付毒品及收取價金而完
    成交易一節，容有誤會，應係被告一人所為屬實，併予敘明
    。
  (四)綜上所述，本案事證明確，被告犯行均堪認定，應予依法論
    罪科刑。
三、論罪科刑
  (一)按行為後法律有變更者，適用行為時之法律，但行為後之法
    律有利於行為人者，適用最有利於行為人之法律，刑法第 2
    條第1 項定有明文。查被告為如附表一編號1 至3 所示販賣
    毒品行為後，毒品危害防制條例第4 條於98年5 月20日修正
    公布，現已生效施行。而修正前毒品危害防制條例第4 條第
    1 項、第2 項分別規定：「製造、運輸、販賣第一級毒品者
    ，處死刑或無期徒刑；處無期徒刑者，得併科新臺幣 1,000
    萬元以下罰金。」「製造、運輸、販賣第二級毒品者，處無
    期徒刑或7 年以上有期徙刑，得併科新臺幣700 萬元以下罰
    金。」嗣分別修正為：「製造、運輸、販賣第一級毒品者，
    處死刑或無期徒刑；處無期徒刑者，得併科新臺幣2,000 萬
    元以下罰金。」「製造、運輸、販賣第二級毒品者，處無期
    徒刑或7 年以上有期徒刑，得併科新臺幣1,000 萬元以下罰
    金。」則販賣第一級毒品罪、販賣第二級毒品罪之法定刑，
    就罰金刑部分由修正前之得併科1,000 萬元以下罰金、得併
    科700 萬元以下罰金，分別修正提高為得併科2,000 萬元以
    下罰金、得併科1,000 萬元以下罰金，自以修正前毒品危害
    防制條例第4 條第1 項、第2 項之規定較有利於被告。惟修
    正後毒品危害防制條例增訂第17條第2 項：「犯第4 條至第
    8 條之罪於偵查及審判中均自白者，減輕其刑。」則被告於
    偵查中、原審及本院審理時均自白其所為上開各次販賣第一
    、二級毒品、轉讓第一級毒品犯行，符合修正後毒品危害防
    制條例第17條第2 項所定減輕其刑之要件，自以修正後毒品
    危害防制條例第17條第2 項規定較有利於被告。是經綜合比
    較新、舊法之結果，就被告所為如附表一編號1 至3 所示販
    賣毒品部分，以修正後之毒品危害防制條例規定對其較為有
    利，應依刑法第2 條第1 項但書規定，適用修正後之毒品危
    害防制條例規定論處。
  (二)又按甲基安非他命雖係毒品危害防制條例第 2條第2項第2款
    所定之第二級毒品，但甲基安非他命屬安非他命類藥品，業
    經行政院衛生署 75年7月11日衛署藥字第597627號公告，為
    有效管理安非他命類藥品與其衍生物之鹽類及製劑，重申公
    告禁止使用，應屬藥事法所稱之禁藥（ 即藥事法第22條第1
    項第 1款所稱之經中央衛生主管機關明令公告禁止製造、調
    劑、輸入、輸出、販賣或陳列之毒害藥品），而明知為禁藥
    而轉讓者，藥事法第83條定有處罰明文。故行為人明知為禁
    藥即甲基安非他命而轉讓予他人者，除成立毒品危害防制條
    例第8條第2項之轉讓第二級毒品罪外，亦構成藥事法第83條
    第 1項之轉讓禁藥罪，此係屬同一犯罪行為而同時有二種法
    律可資處罰之法條競合情形，應依「重法優於輕法」、「後
    法優於前法」等法理，擇一處斷。復按毒品危害防制條例第
    8條第2項轉讓第二級毒品罪之法定本刑為「6月以上5年以下
    有期徒刑，得併科新臺幣70萬元以下罰金」，而藥事法第83
    條第1項轉讓禁藥罪係於93年4月21日修正公布，同年月23日
    生效施行之後法，該罪之法定本刑為「 7年以下有期徒刑，
    得併科新臺幣500萬元以下罰金」 ，是行為人除轉讓甲基安
    非他命，其數量達行政院依毒品危害防制條例第8條第6項規
    定所訂定之標準，經依法加重該條第 2項之法定刑後，較藥
    事法第83條第 1項之法定刑為重之情形外，因藥事法第83條
    第1項之法定本刑，顯較毒品危害防制條例第 8條第2項之罪
    之法定本刑為重，且屬後法，依前述「重法優於輕法」、「
    後法優於前法」之法理，自應優先適用藥事法第83條第 1項
    之規定處斷（最高法院99年度臺上字第15號判決、99年度臺
    上字第1173號判決、99年度臺上字第1367號判決及99年度臺
    上字第2041號判決意旨參照）。
  (三)查被告於如附表一編號1 至3 所示時地，先後3 次同時販賣
    第一級毒品海洛因及第二級毒品甲基安非他命予李魁旭等人
    ，核其此部分所為，均係犯修正後毒品危害防制條例第4 條
    第1 項之販賣第一級毒品罪及同條第2 項之販賣第二級毒品
    罪。次查被告於如事實欄一、(二)所示時地，先後3 次同時轉
    讓第一級毒品海洛因及禁藥甲基安非他命予郭慶祥，且查無
    積極證據足證被告各次轉讓甲基安非他命予郭慶祥之數量已
    達毒品危害防制條例第8 條第6 項所定應予加重其刑之標準
    ，是核其此部分所為，則均係犯毒品危害防制條例第8 條第
    1 項之轉讓第一級毒品罪及藥事法第83條第1 項之明知為禁
    藥而轉讓罪。被告販賣第一級毒品海洛因、第二級毒品甲基
    安非他命及轉讓第一級毒品海洛因、禁藥甲基安非他命前，
    分別非法持有第一級毒品海洛因、第二級毒品即禁藥甲基安
    非他命之低度行為，應為其各該次販賣毒品及轉讓毒品、禁
    藥之高度行為所吸收，均不另論罪。被告與江佳鈴就如事實
    欄一、(二)所示之97年7 月28日轉讓第一級毒品海洛因及禁藥
    甲基安非他命犯行，有犯意聯絡與行為分擔，為共同正犯。
    被告於如附表一編號1 至3 所示時地，先後3 次均係同時販
    賣第一級毒品海洛因及第二級毒品甲基安非他命予李魁旭（
    原審誤載為李啟祥）等人，而其於如事實欄一、(二)所示時地
    ，先後3 次亦皆係同時轉讓第一級毒品海洛因及禁藥甲基安
    非他命予郭慶祥，是其各次均係以一販賣及轉讓行為而分別
    同時觸犯販賣第一級毒品罪、販賣第二級毒品罪等二罪名及
    轉讓第一級毒品罪、明知為禁藥而轉讓罪等二罪名，皆為想
    像競合犯，應依刑法第55條前段規定，分別從一較重之販賣
    第一級毒品罪及轉讓第一級毒品罪論處。被告先後3 次販賣
    第一級毒品犯行及3 次轉讓第一級毒品犯行，犯意各別，行
    為互殊，應予分論併罰。至檢察官雖認被告前述多次販賣、
    轉讓毒品犯行，應各依集合犯論以一罪。然按集合犯係指犯
    罪構成要件之行為，依其本質、犯罪目的或社會常態觀之，
    通常具有反覆、繼續之特性，此等反覆、繼續實行之行為，
    於自然意義上雖係數行為，但依社會通念，法律上應僅為一
    總括之評價，法律乃將之規定為一獨立之犯罪類型，而為包
    括一罪。故犯罪是否為包括一罪之集合犯，客觀上，應斟酌
    其法律規定之本來意涵、實現該犯罪目的之必要手段、社會
    生活經驗中該犯罪實行常態及社會通念；主觀上，則視其是
    否出於行為人之一次決意，並秉持刑罰公平原則等情形，加
    以判斷。而刑法上有關販賣之罪（包括販賣毒品、槍械、偽
    禁藥等），在立法者預定之構成要件類型上，並非屬於必須
    反覆或延續實行始能成立之犯罪，且該等販賣行為，常有單
    一或偶發性販賣之情形，亦非絕對具有反覆、延續實行之特
    徵。是檢察官認被告所為多次販賣、轉讓毒品之行為，應評
    價為集合犯而各論以一罪，自有誤會，附此敘明。
  (四)又被告前於91年間因施用毒品案件，經原審法院以91年度簡
    字第160號判處有期徒刑6月確定；復於92年間因施用毒品案
    件，經原審法院以92年度簡字第2456號判處有期徒刑 4月確
    定；乃入監接續執行，於93年11月 4日縮短刑期執行完畢，
    此有本院被告前案紀錄表1件在卷足憑，其於5年內分別故意
    再犯本案有期徒刑以上之罪，均構成累犯，除就販賣第一級
    毒品罪法定刑之死刑、無期徒刑部分依法不得加重外，就販
    賣第一級毒品罪法定刑之併科罰金刑部分及轉讓第一級毒品
    罪部分，均依刑法第47條第 1項規定加重其刑。被告就本案
    各次販賣、轉讓第一級毒品犯行，於偵查中及法院審判時均
    自白犯罪，皆應依毒品危害防制條例第17條第2 項規定減輕
    其刑，並均先加後減之。
四、原審以被告如事實欄一、(二)所載之轉讓第一級毒品海洛因及
    禁藥甲基安非他命部分罪證明確，而適用修正後毒品危害防
    制條例第8 條第1 項、第17條第2 項、藥事法第83條第1 項
    ，刑法第11條前段、第28條、第55條前段、第47條第1 項，
    並審酌被告轉讓毒品予他人，不但戕害他人身心健康，亦危
    害社會秩序及善良風俗，兼衡其犯罪動機、目的、手段、販
    賣及轉讓毒品之數量暨所獲利益，以及犯罪後尚知坦承犯行
    ，態度良好等一切情狀，分別量處如附表二編號4 至6 所示
    之刑。經核原判決此部分認事用法，洵無違誤，量刑亦屬妥
    適。被告上訴請求依刑法第59條之規定酌減其刑云云，惟查
    ，被告所為三次轉讓第一級毒品罪之法定本刑為1年以上7年
    以下有期徒刑，原審審酌被告符合刑法第47條第 1項累犯加
    重之規定及毒品危害防制條例第17條第 2項減輕其刑之規定
    ，先加後減，各量處有期徒刑10月，已屬輕判，且被告此部
    分犯行亦無何「犯罪之情狀顯可憫恕，認科以最低度刑仍嫌
    過重者」之情形，原審就刑罰裁量職權之行使，未逾越法律
    所規定之範圍，亦無濫用權限之情形，尚難謂其未依刑法第
    59條之規定酌減其刑有何不當，被告此部分上訴為無理由，
    應予駁回。
五、原審以被告所犯之販賣毒品犯行事證明確，予以論罪科刑，
    固非無見。惟查：原判決認定被告如附表一編號1 至3 所示
    之行為係基於營利之犯意，而為本件販賣海洛因、甲基安非
    他命之犯行，惟未於理由欄記載其認定被告有營利犯意所憑
    之證據及理由，遽對被告論以販賣罪刑，容有理由不備之違
    法。被告就此部分上訴請求依刑法第59條規定酌減其刑，雖
    無理由，惟原判決關於此部分既有上開可議之處，而無可維
    持，自應由本院將原判決關於被告如附表二編號1 至3 所示
    販賣第一級毒品部分暨所定執行刑部分予以撤銷改判。爰審
    酌被告販賣毒品予他人施用，使人沉迷毒癮而無法自拔，輕
    則戕害施用者之身心健康，重則引發各種犯罪，而為社會治
    安敗壞之源頭，對於社會平和秩序實有相當程度之危害，兼
    衡其犯罪動機、目的、手段、販賣及轉讓毒品之數量暨所獲
    利益，以及犯罪後尚知坦承犯行，態度良好等一切情狀，分
    別量處如附表二編號1 至3 所示之刑。並就被告撤銷改判部
    分與上開上訴駁回部分所處之刑，定其應執行有期徒刑20年
    。又扣案之行動電話1支（含行動電話門號0000000000號SIM
    卡1張），係被告所有且供聯繫如附表一編號 1至3所示毒品
    交易所用之物，業據其供陳在卷，均應依毒品危害防制條例
    第19條第 1項規定宣告沒收；至上開行動電話既經扣案，即
    得以直接沒收，自不生追徵其價額或以財產抵償之問題（最
    高法院98年度臺上字第5542號判決意旨參照）。再被告販賣
    如附表一編號1至3所示毒品實際所得各6,000元、8,000元、
    3,000元，合計17,000 元，雖均未扣案，惟仍應依毒品危害
    防制條例第19條第 1項規定沒收之，如全部或一部不能沒收
    時，以其財產抵償之。至扣案之第一級毒品海洛因 1包，係
    被告為警於97年12月18日在臺北縣三重巿三德公園前所起獲
    ，業如前述，則被告為警查獲其持有上開毒品之時間，距離
    其販賣毒品予李魁旭等人及轉讓毒品予郭慶祥之時間，已有
    4 月餘，復參以其本身亦有施用毒品之習慣，此觀諸卷附本
    院被告前案紀錄表記載其有多次施用毒品之前科即明，是上
    開毒品亦非無可能係其因供己施用而持有，自難逕認該毒品
    與其所為本案販賣或轉讓毒品犯行確有關連性，自不宜遽在
    本案中宣告沒收。又扣案之現金257,000 元，被告否認係其
    販賣毒品所得之財物，且斟酌被告為警查獲其持有上開現金
    ，距離其販賣毒品予李魁旭等人之時間，已有相當時日，再
    參以現金快速流通之特性，尚難遽認該扣案現金257, 000元
    即為被告販賣毒品予李魁旭等人所得之對價，此外，復查無
    其他積極證據足資證明扣案之現金257,000 元確係被告販賣
    毒品所得之財物，故亦不予宣告沒收。另扣案之剷管1支、
    分裝袋1包及行動電話3支，均為被告否認係供本案犯罪所用
    之物，復查無積極證據足認上開物品確係供被告實施本案販
    賣或轉讓毒品犯行所用之物，爰不予宣告沒收，附此敘明。
據上論斷，應依刑事訴訟法第369條第1項前段、第368條、第364
條、第299 條第1 項前段，修正後毒品危害防制條例第4 條第1
項、第2 項、第17條第2 項、第19條第1 項，刑法第11條前段、
第2 條第1 項但書、第55條前段、第47條第1 項、第51條第5 款
，判決如主文。
本案經檢察官曾俊哲到庭執行職務。
中    華    民    國    100    年    12  月    13    日
             刑事第二十三庭  審判長法  官  童有德
                                   法  官  陳祐治
                                   法  官  林孟宜
以上正本證明與原本無異。
如不服本判決，應於收受送達後10日內向本院提出上訴書狀，其
未敘述上訴之理由者並得於提起上訴後10日內向本院補提理由書
（均須按他造當事人之人數附繕本）「切勿逕送上級法院」。
                                   書記官  賴立旻
中    華    民    國   100    年    12    月    13    日
附表一：
┌─┬────┬────┬────┬────┬────┬────┬────┐
│編│電 話 聯│交    易│交    易│販賣毒品│聯    繫│販賣毒品│販賣毒品│
│號│繫 時 間│時    間│地    點│對    象│電    話│種量數量│金    額│
├─┼────┼────┼────┼────┼────┼────┼────┤
│1 │97年7 月│97年7 月│臺北縣土│李魁旭及│行動電話│重量81即│合計6,00│
│  │20日下午│20日某時│城巿青雲│真實姓名│門號0980│0.45公克│0 元    │
│  │4 時55分│許（左列│路與金城│年籍不詳│641017號│之第一級│        │
│  │許、晚間│最後一次│路2 段交│之成年女│及092640│毒品海洛│        │
│  │7 時23分│通話時間│岔路口附│子      │4561號  │因及重量│        │
│  │許、晚間│之後）  │近之公園│        │        │約1 公克│        │
│  │7 時39分│        │        │        │        │之第二級│        │
│  │許      │        │        │        │        │毒品即禁│        │
│  │        │        │        │        │        │藥甲基安│        │
│  │        │        │        │        │        │非他命  │        │
├─┼────┼────┼────┼────┼────┼────┼────┤
│2 │97年7 月│97年7 月│不詳地點│李魁旭及│行動電話│重量81即│合計8,00│
│  │21日凌晨│21日（左│        │真實姓名│門號0917│0.45公克│0 元    │
│  │0 時35分│列最後一│        │年籍不詳│967604號│之第一級│        │
│  │許、凌晨│次通話時│        │、綽號「│及098064│毒品海洛│        │
│  │1 時7 分│間之後）│        │小蘭」之│1017號  │因及重量│        │
│  │許      │        │        │成年女子│        │約4 公克│        │
│  │        │        │        │        │        │之第二級│        │
│  │        │        │        │        │        │毒品即禁│        │
│  │        │        │        │        │        │藥甲基安│        │
│  │        │        │        │        │        │非他命  │        │
├─┼────┼────┼────┼────┼────┼────┼────┤
│3 │97年7 月│97年7 月│臺北縣土│李魁旭及│行動電話│重量81即│合計4,50│
│  │28日下午│28日（左│城巿青雲│真實姓名│門號0980│0.45公克│0 元（僅│
│  │4 時53分│列最後一│路與金城│年籍不詳│641017號│之第一級│收取現金│
│  │許、晚間│次通話時│路2 段交│之成年女│及092640│毒品海洛│3,000 元│
│  │9 時38分│間之後）│岔路口附│子      │4561號  │因及重量│，尚欠1,│
│  │許、晚間│        │近之公園│        │        │約1 公克│500 元）│
│  │10時4 分│        │        │        │        │之第二級│        │
│  │許、晚間│        │        │        │        │毒品即禁│        │
│  │10時6 分│        │        │        │        │藥甲基安│        │
│  │許      │        │        │        │        │非他命  │        │
└─┴────┴────┴────┴────┴────┴────┴────┘
附表二：
┌──┬──────┬───────────────────────┐
│編號│犯 罪 事 實 │罪         名         及         刑         度│
├──┼──────┼───────────────────────┤
│ 1  │犯罪事實(一)  │李啟祥販賣第一級毒品，累犯，處有期徒刑拾伍年陸│
│    │附表一編號1 │月。扣案之行動電話壹支（含行動電話門號00000000│
│    │            │09號SIM 卡壹張）沒收之。未扣案之販毒所得合計新│
│    │            │臺幣陸仟元沒收之，如全部或一部不能沒收時，以其│
│    │            │財產抵償之。                                  │
├──┼──────┼───────────────────────┤
│ 2  │犯罪事實(一)  │李啟祥販賣第一級毒品，累犯，處有期徒刑拾伍年陸│
│    │附表一編號2 │月。扣案之行動電話壹支（含行動電話門號00000000│
│    │            │09號SIM 卡壹張）沒收之。未扣案之販毒所得合計新│
│    │            │臺幣捌仟元沒收之，如全部或一部不能沒收時，以其│
│    │            │財產抵償之。                                  │
├──┼──────┼───────────────────────┤
│ 3  │犯罪事實(一)  │李啟祥販賣第一級毒品，累犯，處有期徒刑拾伍年陸│
│    │附表一編號3 │月。扣案之行動電話壹支（含行動電話門號00000000│
│    │            │09號SIM 卡壹張）沒收之。未扣案之販毒所得合計新│
│    │            │臺幣仟元沒收之，如全部或一部不能沒收時，以其│
│    │            │財產抵償之。                                  │
├──┼──────┼───────────────────────┤
│ 4  │犯罪事實(二)  │李啟祥轉讓第一級毒品，累犯，處有期徒刑拾月。  │
├──┼──────┼───────────────────────┤
│ 5  │犯罪事實(二)  │李啟祥轉讓第一級毒品，累犯，處有期徒刑拾月。  │
├──┼──────┼───────────────────────┤
│ 6  │犯罪事實(二)  │李啟祥共同轉讓第一級毒品，累犯，處有期徒刑拾月│
│    │            │。                                            │
└──┴──────┴───────────────────────┘
附錄：本案論罪科刑法條全文
毒品危害防制條例第4條
製造、運輸、販賣第一級毒品者，處死刑或無期徒刑；處無期徒
刑者，得併科新臺幣2 千萬元以下罰金。
製造、運輸、販賣第二級毒品者，處無期徒刑或7 年以上有期徒
刑，得併科新臺幣1 千萬元以下罰金。
製造、運輸、販賣第三級毒品者，處5 年以上有期徒刑，得併科
新臺幣7 百萬元以下罰金。
製造、運輸、販賣第四級毒品者，處3 年以上10年以下有期徒刑
，得併科新臺幣3 百萬元以下罰金。
製造、運輸、販賣專供製造或施用毒品之器具者，處1 年以上7
年以下有期徒刑，得併科新臺幣1 百萬元以下罰金。
前五項之未遂犯罰之。
毒品危害防制條例第8條
轉讓第一級毒品者，處1 年以上7 年以下有期徒刑，得併科新臺
幣1 百萬元以下罰金。
轉讓第二級毒品者，處6 月以上5 年以下有期徒刑，得併科新臺
幣70萬元以下罰金。
轉讓第三級毒品者，處3 年以下有期徒刑，得併科新臺幣30 萬
元以下罰金。
轉讓第四級毒品者，處1 年以下有期徒刑，得併科新臺幣10 萬
元以下罰金。
前四項之未遂犯罰之。
轉讓毒品達一定數量者，加重其刑至二分之一，其標準由行政院
定之。
藥事法第83條
明知為偽藥或禁藥，而販賣、供應、調劑、運送、寄藏、牙保、
轉讓或意圖販賣而陳列者，處7 年以下有期徒刑，得併科新臺幣
5 百萬元以下罰金。
犯前項之罪，因而致人於死者，處7 年以上有期徒刑，致重傷者
，處3 年以上12年以下有期徒刑。
因過失犯第1 項之罪者，處2 年以下有期徒刑、拘役或科新臺幣
30萬元以下罰金。
第1 項之未遂犯罰之。